【裁判字號】    97,訴,2196
【裁判日期】    980202
【裁判案由】    毒品危害防制條例
【裁判全文】
臺灣臺北地方法院刑事判決              97年度訴字第2196號
公  訴  人  臺灣臺北地方法院檢察署檢察官
被      告  甲○○
                    （現於臺灣臺北監獄執行中）
上列被告因毒品危害防制條例案件，經檢察官提起公訴（97年度
毒偵字第3320號），因被告於本院準備程序中為有罪之陳述，經
本院合議庭裁定以簡式審判程序審理，本院判決如下：
    主  文
甲○○施用第一級毒品，累犯，處有期徒刑壹年；又施用第二級
毒品，累犯，處有期徒刑壹年，扣案之第二級毒品安非他命肆包
（驗餘重伍點參捌克，含直接包裝毒品而殘有甲基安非他命於上
不可完全析離之塑膠袋肆只），沒收銷燬之。應執行有期徒刑壹
年拾月，扣案之第二級毒品甲基安非他命肆包（驗餘重伍點參捌
克，含直接包裝毒品而殘有甲基安非他命於上不可完全析離之塑
膠袋肆只），沒收銷燬之。
    事  實
一、甲○○曾於民國88年間因施用毒品案件，經臺灣士林地方法
    院以88年度毒聲字第1590號裁定送觀察、勒戒後，認無繼續
    施用毒品傾向，於88年9 月4 日因觀察勒戒執行完畢出監，
    並由臺灣士林地方法院檢察署檢察官以88年度毒偵字第126
    號為不起訴處分確定；又於觀察勒戒完畢出監後五年內之93
    年間因施用及轉讓毒品等案件，經臺灣高等法院以94年度上
    訴字第220 號判決分別判處有期徒刑1 年8 月、1 年6 月及
    1 年，並定應執行刑為有期徒刑4 年確定；復於93年間因持
    有毒品案件，經臺灣板橋地方法院以93年度訴字第2189號判
    決處有期徒刑4 月確定，嗣經臺灣高等法院以95年度聲字第
    293 號裁定定應執行刑為有期徒刑4 年2 月確定，並經臺灣
    高等法院以96年度聲減字第295 號裁定減刑為有期徒刑2 年
    1 月確定，於96年7 月16日執行完畢。詎甲○○仍不知悔悟
    ，分別基於施用第一級毒品海洛因及第二級毒品甲基安非他
    命（起訴書誤載為安非他命）之犯意，先於97年8 月25日向
    綽號「阿祥」之人取得海洛因及甲基安非他命而持有，進而
    於同年月26日，在臺北市士林區○○○路○ 段27巷33弄1 號
    住處，以將海洛因摻入香煙內點燃吸食之方式，施用海洛因
    1 次；另以將甲基安非他命置入吸食器內燒烤生煙吸聞之方
    式，施用甲基安非他命1 次。嗣於97年8 月27日凌晨1 時40
    分許，因甲○○在臺北市○○區○○街與新生北路口違規停
    車而遭警攔查，並經其同意搜索而當場在其車內查獲甲基安
    非他命4 包（總毛重6.22克、總淨重5.42克、驗餘5.38克，
    含直接包裝毒品而殘有甲基安非他命於上不可完全析離之塑
    膠袋4 只），始查知上情。
二、案經臺北市政府警察局中山分局報請臺灣臺北地方法院檢察
    署檢察官偵查起訴。
    理  由
一、按除被告所犯為死刑、無期徒刑、最輕本刑為3 年以上有期
    徒刑之罪或高等法院管轄第一審案件者外，於法院行準備程
    序進行中，被告先就被訴事實為有罪之陳述時，審判長得告
    知被告簡式審判程序之旨，並聽取當事人、代理人、辯護人
    及輔佐人之意見後，裁定進行簡式審判程序；又簡式審判程
    序之證據調查，不受刑事訴訟法第159 條第1 項、第161 條
    之2 、第161 條之3 、第163 條之1 及第164 條至第170 條
    規定之限制，刑事訴訟法第273 條之1 第1 項、第273 條之
    2 分別定有明文。本案被告甲○○所犯係死刑、無期徒刑、
    最輕本刑為3 年以上有期徒刑以外之罪，其就被訴事實為有
    罪之陳述，經法院告知簡式審判程序之旨，並聽取公訴人、
    被告之意見後，認宜進行簡式審判程序，並依刑事訴訟法第
    273 條之1 第1 項規定，裁定進行簡式審判程序，合先敘明
    。
二、前揭事實業據被告於本院審理時坦承不諱（本院卷第42頁反
    面），且經將被告於前揭時、地為警查獲所採集之尿液經送
    鑑定結果，確係呈現海洛因及甲基安非他命陽性反應，有臺
    灣尖端先進生技醫藥股份有限公司濫用藥物檢驗報告及臺北
    市政府警察局偵辦毒品案件尿液檢體委驗單各1 紙附卷可稽
    （97年度毒偵字第2989號卷第44-46 頁）。又扣案之白色晶
    體4 包，經送臺北市政府警察局檢驗之結果，該等晶體確含
    有第二級毒品甲基安非他命成分，亦有該局97年9 月4 日北
    市鑑毒字第227 號鑑定書附卷可參（97年度毒偵字第2989號
    卷第40頁）。綜上，被告之自白業有相當之補強證據，堪認
    被告確有上開施用海洛因及甲基安非他命之犯行。又被告曾
    於88年間因施用毒品案件，經臺灣士林地方法院以88年度毒
    聲字第1590號裁定送觀察、勒戒後，認無繼續施用毒品傾向
    ，於88年9 月4 日因觀察勒戒執行完畢出監，並由臺灣士林
    地方法院檢察署檢察官以88年度毒偵字第126 號為不起訴處
    分確定；又於觀察勒戒完畢出監後五年內之93年間因施用及
    轉讓毒品等案件，經臺灣高等法院以94年度上訴字第220 號
    判決分別判處有期徒刑1 年8 月、1 年6 月及1 年，並定應
    執行刑為有期徒刑4 年確定，復於93年間因持有毒品案件，
    經臺灣板橋地方法院以93年度訴字第2189號判決處有期徒刑
    4 月確定，嗣經臺灣高等法院以95年度聲字第293 號裁定定
    應執行刑為有期徒刑4 年2 月確定，並經臺灣高等法院以96
    年度聲減字第295 號裁定減刑為有期徒刑2 年1 月確定，而
    於96年7 月16日執行完畢等情，有臺灣高等法院被告前案紀
    錄表在卷可查，其於五年內曾有觀察、勒戒及強制戒治與施
    用毒品遭法院判刑之紀錄，已無再次施以觀察、勒戒或強制
    戒治之必要。綜上所述，本案事證明確，被告犯行洵堪認定
    ，應依法論科。
三、按海洛因、甲基安非他命分別係毒品危害防制條例第2 條第
    2 項第1 款、第2 款所規定之第一級毒品、第二級毒品，不
    得非法持有、施用。被告非法持有該等毒品進而施用，核其
    所為，係分別犯毒品危害防制條例第10條第1 項之施用第一
    級毒品罪及同條第2 項之施用第二級毒品罪。被告持有第一
    級毒品及第二級毒品之低度行為，均已分別為施用之高度行
    為所吸收，不另論罪。被告有如事實欄所載之前科，有臺灣
    高等法院被告前案紀錄表在卷可查，其於受有期徒刑執行完
    畢後，5 年以內故意再犯本件有期徒刑以上之2 罪，均為累
    犯，依刑法第47條第1 項之規定，分別加重其刑。爰審酌被
    告曾有觸犯施用毒品之犯行，雖經觀察、勒戒之執行，仍未
    能斷戒施用毒品惡習，顯見其戒治意志不堅，缺乏勒戒動機
    ，本應從重量刑。惟念其施用毒品係對己身殘害，未造成他
    人具體危害，且能於本院審理時坦承犯行，態度尚稱良好，
    復衡其犯罪之動機、目的、手段、犯罪時所受之刺激、品性
    、生活狀況及智識程度與持有毒品之數量等一切情狀，分別
    量處如主文之刑，並定其應執行之刑，以資儆懲。
四、扣案之晶體4 包，均含有甲基安非他命成分，而直接包裝毒
    品之夾鏈袋4 只，則殘有甲基安非他命於上不可完全析離，
    應視之為毒品，確係甲基安非他命4 包（驗餘重5.38克，含
    直接包裝毒品而殘有甲基安非他命於上不可完全析離之塑膠
    袋4 只），有臺北市政府警察局鑑驗通知書及扣案物品相片
    在卷可查，且係被告持以供己施用之甲基安非他命，業據被
    告供承在卷，均應依毒品危害防制條例第18條第1 項前段之
    規定，不問屬於犯人所有與否，均沒收銷燬之。
五、爰依刑事訴訟法第299 條第1 項前段、第273 條之1 第1 項
    、第284 條之1 ，毒品危害防制條例第10條第1 項、第2 項
    、第18條第1 項前段，刑法第11條、第47條第1 項、第51條
    第5 款，判決如主文。
本案經檢察官孫沛琦到庭執行職務。
中    華    民    國    98    年    2     月    2     日
                  刑事第七庭  法  官  林勇如
上正本證明與原本無異。
如不服本判決應於收受送達後10日內向本院提出上訴書狀，並應
敘述具體理由；其未敘述上訴理由者，應於上訴期間屆滿後20日
內向本院補提理由書（圴須按他造當事人之人數附繕本）「切勿
逕送上級法院」。
                              書記官  葉潔如
中    華    民    國    98    年    2     月    2     日
附錄本案論罪科刑法條全文：
毒品危害防制條例第10條
施用第一級毒品者，處6 月以上5 年以下有期徒刑。
施用第二級毒品者，處3 年以下有期徒刑。


司法院資訊處製作；財團法人民間司法改革基金會備份。
